【裁判字號】    97,訴,1336
【裁判日期】    980211
【裁判案由】    違反毒品危害防制條例
【裁判全文】
臺灣屏東地方法院刑事判決              97年度訴字第1336號
公  訴  人  臺灣屏東地方法院檢察署檢察官
被      告  甲○○
上列被告因違反毒品危害防制條例案件，經檢察官提起公訴（97
年度毒偵字第1439號），被告於準備程序中就被訴事實為有罪之
陳述，本院合議庭裁定改依簡式審判程序審理，判決如下：
    主  文
甲○○施用第一級毒品，累犯，處有期徒刑捌月。
    事  實
一、甲○○前於民國90年間因施用毒品案件，經本院以90年度毒
    聲字第1131號裁定送觀察、勒戒後，認無繼續施用毒品傾向
    ，於90年9 月10日觀察、勒戒執行完畢釋放，由臺灣屏東地
    方法院檢察署檢察官於同日以90年度毒偵緝字第207 號為不
    起訴處分確定。又於90年間因施用毒品案件，經本院裁定送
    觀察、勒戒後，認有繼續施用毒品傾向，再送強制戒治並起
    訴，強制戒治部分於92年1 月30日停止戒治付保護管束，於
    92年4 月6 日保護管束期滿未經撤銷，視為執行完畢，起訴
    部分則經本院以91年度訴字第246 號判處有期徒刑8 月確定
    ，與他案接續執行於93年1 月13日縮刑期滿執行完畢。復於
    94年間因竊盜及施用毒品案件，經法院分別判處3 月、1 年
    、6 月、5 月確定，經接續執行及減刑後，於96年7 月16日
    縮刑期滿執行完畢。詎其猶不知悔改，於觀察、勒戒、強制
    戒治及刑之執行完畢後，5 年內復基於施用第一級毒品海洛
    因之犯意，於97年4 月8 日某時許，在屏東縣屏東市○○路
    164 之2 號2 樓之2 居處，將海洛因加食鹽水混合後，以針
    筒注射施打之方式，施用第一級毒品海洛因1 次。嗣於97年
    4 月10日10時45分許，因涉毒品案件遭通緝，為警在高雄縣
    大寮鄉○○○路84號前查獲，經其同意採尿送驗呈嗎啡陽性
    反應，始知上情。
二、案經高雄縣政府警察局移送臺灣高雄地方法院檢察署呈請臺
    灣高等法院高雄分院檢察署令轉臺灣屏東地方法院檢察署檢
    察官偵查起訴。
    理  由
一、本件被告甲○○所犯係死刑、無期徒刑、最輕本刑為3 年以
    上有期徒刑以外之罪，其於本院準備程序中就被訴事實為有
    罪之陳述，經法官告知被告簡式審判程序之旨，並聽取公訴
    人、被告之意見後，由本院合議庭依刑事訴訟法第273 條之
    1 第1 項規定，裁定由受命法官獨任進行簡式審判程序，先
    予敘明。
二、上開事實，業據被告於本院審理時坦承不諱，且被告為警查
    獲時採尿送驗結果呈嗎啡（即海洛因水解後之反應）之陽性
    反應，有台灣檢驗科技股份有限公司97年4 月23日KＺ000000
    000000號檢驗報告1 紙在卷可證，上述鑑驗結果，係檢驗機
    關本於專業知識及以精密儀器或科學檢驗方法所得之結論，
    自可憑信，是被告確有於上開時地施用毒品一情，應無疑義
    。
三、按毒品危害防制條例於92年7 月9 日修正公布，其中第20條
    、第23條將施用毒品之刑事處遇程序，區分為「初犯」、「
    5 年內再犯」、「5 年後再犯」，而依立法理由觀之，僅限
    於「初犯」、「5 年後再犯」，始應先經觀察、勒戒或強制
    戒治程序，倘被告於5 年內已再犯，經依法追訴處罰，縱其
    第三次（或第三次以上）再度施用毒品之時間，在初犯經觀
    察、勒戒或強制戒治執行完畢釋放5 年以後，已不合於「5
    年後再犯」之規定，且因已於「5 年內再犯」，顯見其再犯
    率甚高，原實施觀察、勒戒或強制戒治，已無法收其實效，
    即應依該條例第10條處罰（最高法院95年5 月9 日95年度第
    7 次刑事庭會議決議參照）。查被告前因施用毒品案件，經
    本院以90年度毒聲字第1131號裁定送觀察、勒戒後，認無繼
    續施用毒品傾向，於90年9 月10日觀察、勒戒執行完畢釋放
    ，由臺灣屏東地方法院檢察署檢察官於同日以90年度毒偵緝
    字第207 號為不起訴處分確定；又於90年間因施用毒品案件
    ，經本院裁定送觀察、勒戒後，認有繼續施用毒品傾向，再
    送強制戒治並起訴，強制戒治部分於92年1 月30日停止戒治
    付保護管束，於92年4 月6 日保護管束期滿未經撤銷，視為
    執行完畢，起訴部分則經本院以91年度訴字第246 號判處有
    期徒刑8 月確定，與他案接續執行於93年1 月13日縮刑期滿
    執行完畢；復於94年間因竊盜及施用毒品案件，經法院分別
    判處3 月、1 年、6 月、5 月確定，經接續執行及減刑後，
    於96年7 月16日縮刑期滿執行完畢一情，有臺灣屏東地方法
    院檢察署刑案資料查註紀錄表、全國施用毒品案件紀錄表及
    臺灣高等法院被告全國前案紀錄表各1 份在卷可參。是被告
    於觀察勒戒、強制戒治執行完畢釋放後，5 年內已再犯施用
    毒品案件，經判處罪刑確定，則其再犯本件施用毒品案件，
    即非屬該條例第20條第3 項所稱「5 年後再犯」之情形，檢
    察官自應依法追訴。從而，本件事證明確，被告犯行洵堪認
    定。
四、查海洛因屬毒品危害防制條例第2 條第2 項第1 款所稱之第
    一級毒品，不得持有、施用，被告竟持以施用，核其所為，
    係犯同條例第10條第1 項之施用第一級毒品罪。其施用前持
    有海洛因之低度行為，應為施用之高度行為所吸收，不另論
    罪。又被告前於94年間因竊盜及施用毒品案件，經法院分別
    判處3 月、1 年、6 月、5 月確定，經接續執行及減刑後，
    於96年7 月16日縮刑期滿執行完畢一情，有前揭前科資料在
    卷可按，其受徒刑之執行完畢，5 年以內故意再犯有期徒刑
    以上之本罪，為累犯，依法應加重其刑。爰審酌被告有上開
    施用毒品前科，經觀察、勒戒及強制戒治後，仍未戒除毒癮
    ，惟念其施用毒品乃自戕行為，危害非巨，及其犯罪後坦認
    犯行，態度尚稱良好，學歷為國中畢業，於檳榔攤工作，有
    年幼子女4 名需其照顧等一切情狀，量處如主文所示之刑。
據上論斷，應依刑事訴訟法第273 條之1 第1 項、第299 條第1
項前段，毒品危害防制條例第10條第1 項，刑法第11條前段、第
47條第1 項，判決如主文。
本案經檢察官簡志祥到庭執行職務。
中    華    民    國    98    年    2     月    11    日
                  刑事第二庭  法  官   翁世容
上正本證明與原本無異。
如不服本判決應於收受本判決送達後10日內向本院提出上訴書狀
，其未敘述上訴理由者，並得於提起上訴後10日內向本院補提理
由書狀（均須按他造當事人之人數附繕本）「切勿逕送上級法院
中    華    民    國    98    年    2     月    11    日
                              書記官  賀燕花
附錄本案論罪科刑法條全文
毒品危害防制條例第10條第1項：
施用第一級毒品者，處6月以上5年以下有期徒刑。


司法院資訊處製作；財團法人民間司法改革基金會備份。
